臺灣高等法院刑事判決
111年度上訴字第444號
上  訴  人  
即  被  告  蔡承憲



上列上訴人即被告因詐欺案件，不服臺灣桃園地方法院110年度
審訴字第579號、110年度審易字第648號，中華民國110年11月1
日第一審判決（起訴案號：臺灣桃園地方檢察署108年度偵字第3
4033號、110年度偵字第14198號），提起上訴，本院判決如下：
    主      文
上訴駁回。               
    事實及理由
壹、程序部分（即本院審理範圍）：
    按刑事訴訟法施行法第7條之13前段規定：中華民國110年5
    月31日修正通過之刑事訴訟法施行前，已繫屬於各級法院之
    案件，於施行後始適用修正前刑事訴訟法第348條規定。又
    新修正之刑事訴訟法第348條規定已於110年6月16日公布，
    依中央法規標準法第13條規定，自本條公布之日起算至第3 
    日起即於同年6月18日即已發生效力。換言之，於110年6月1
    8日後（包括當日）繫屬於各級法院之案件，均應依修正後
    之刑事訴訟法第348條規定處理（最高法院110年度台上字第
    6211號判決意旨參照）。查修正後之刑事訴訟法第348條係
    規定：（第1項）上訴得對於判決之一部為之。（第2項）對
    於判決之一部上訴者，其有關係之部分，視為亦已上訴。但
    有關係之部分為無罪、免訴或不受理者，不在此限。（第3
    項）上訴得明示僅就判決之刑、沒收或保安處分一部為之。
    本件原審認定上訴人即被告蔡承憲係犯刑法第339條第1項之
    詐欺取財罪（原判決附件一部分共3罪、附件二附表編號4 
    部分則1罪；共計4罪），及刑法第339條之4第1項第3款之以
    網際網路對公眾散布而犯詐欺取財罪（原判決附件二附表編
    號1、2、3、5所示，共計4罪）。其中附件二附表編號1部分
    ，係以一行為同時觸犯刑法第339條之4第1項第3款之以網際
    網路對公眾散布而犯詐欺取財罪及刑法第339條之4第1項第3
    款之以網際網路對公眾散布而犯詐欺得利罪，經依刑法第55
    條想像競合犯之規定，從一重之以網際網路對公眾散布而犯
    詐欺取財罪處斷；且被告所犯各罪（共8罪）均依刑法第47
    條第1項累犯規定加重其刑。就所犯以網際網路對公眾散布
    而犯詐欺取財罪（共4罪）部分，各處有期徒刑1年1月，並
    定其應執行有期徒刑1年4月。另所犯詐欺取財罪（共4罪）
    部分，則各處有期徒刑3月，並諭知易科罰金之折算標準為
    以新臺幣（下同）1千元折算1日，並定其應執行有期徒刑10
    月，並諭知易科罰金之折算標準同以1千元折算壹日。被告
    不服原判決，於110年11月23日提起上訴、於110年12月7日
    提出理由狀，並於111年2月7日繫屬於本院，此有蓋用本院
    收文章之原審法院111年1月28桃院增刑達110審易648、111
    審訴579字第1110003210號函及被告上訴狀、理由狀附卷可
    稽（見本院卷第3、31-37頁），依首揭規定與說明，自應適
    用修正後之刑事訴訟法第348條定其上訴範圍。而被告於其
    理由狀及於本院準備程序及審理時，均表明上訴理由係欲與
    被害人和解獲得原諒以求從輕量刑（見本院卷第37、132、2
    00、207-208頁），檢察官則未提起上訴，故本件上訴範圍
    只限於原判決之刑部分，被告未表明上訴之認定犯罪事實、
    論罪及沒收等其餘部分，則不在上訴範圍。惟就量刑所依附
    原判決關於犯罪事實、論罪、所犯法條、沒收等未表明上訴
    部分，均援用原審判決書之記載（如附件）。
貳、駁回上訴之理由
一、被告上訴意旨略以：被告想與被害人和解，請求原諒，以期
    從輕量刑云云。
二、按刑事審判旨在實現刑罰權之分配的正義，故法院對有罪被
    告之科刑，應符合罪刑相當之原則，使輕重得宜，罰當其罪
    ，以契合社會之法律感情，此所以刑法第57條明定科刑時應
    審酌一切情狀，尤應注意該條所列10款事項以為科刑輕重之
    標準，俾使法院就個案之量刑，能斟酌至當；而量刑輕重係
    屬事實審法院得依職權自由裁量之事項，苟已斟酌刑法第57
    條各款所列情狀而未逾越法定刑度，不得遽指為違法（最高
    法院72年度台上字第6696號判決意旨參照）。查原判決業已
    審酌被告正值青壯，不思循正當途逕取得財物，竟為貪圖非
    法利益，即率爾利用告訴人（被害人）對其之信賴而以如原
    判決附件一、二之起訴書所示方式詐欺各該告訴人（被害人
    ），影響一般人對於交易互信之基礎，嚴重破壞交易秩序，
    致各該告訴人（被害人）受有損害，所為殊無可取。惟念被
    告犯後尚能坦承犯行，然其迄未賠償告訴人（被害人），兼
    衡其詐欺之動機、目的、手段、次數、期間、被害人數、迄
    今均未能與告訴人（被害人）達成和解暨其素行、詐得財物
    之價值等一切情狀，而酌情分別量處如原判決主文所示之刑
    ，並就得易科罰金之刑，諭知易科罰金之折算標準，暨分別
    就不得易科罰金及得易科罰金部分，定其應執行之刑，並就
    得易科罰金部分之應執行刑，諭知易科罰金之折算標準。原
    判決實已充分考量被告之犯罪情節、認罪、未和解及賠償告
    訴人（被害人）等情狀，依刑法第57條各款事項為量刑，經
    核原審之量刑並無濫用裁量權、違反罪刑相當原則等違法或
    不當情事。
三、被告於原審審理期日雖當庭表示願意與告訴人（被害人）和
    解，並提供胞姊之聯繫電話，說明若各告訴人（被害人）同
    意，可與胞姊聯繫賠償事宜云云。嗣經原審轉知各告訴人（
    被害人）上情，惟依卷證資料，並無告訴人（被害人）主動
    聯繫、表達同意和解之情事。嗣本院於準備程序及審理程序
    亦均通知各告訴人（被害人）到庭，然告訴人（被害人）亦
    均未到庭，顯見無意願與被告商談和解，故本件量刑基礎並
    未因被告上訴表示仍有和解意願即有所變動，被告上訴請求
    從輕量刑云云，難認有據。　　
四、準此，被告上訴主張有和解意願，希冀請求各告訴人（被害
    人）原諒，藉此從輕量刑，並無可採，是其上訴為無理由，
    應予駁回。
據上論斷，應依刑事訴訟法第373條、第368條，判決如主文。
本案經檢察官林佳勳、曾柏涵提起公訴，被告上訴後，由檢察官
劉俊杰到庭執行職務。　　
中　　華　　民　　國　　111 　年　　4 　　月　　20　　日
                  刑事第十六庭  審判長法　官  劉嶽承
                                      法　官  王耀興
                                      法　官  古瑞君

以上正本證明與原本無異。
刑法第339條第1項之詐欺取財罪部分，不得上訴。
刑法第339條之4第1項第3款之以網際網路對公眾散布而犯詐欺取
財罪部分，如不服本判決，應於收受送達後20日內向本院提出上
訴書狀，其未敘述上訴之理由者並得於提起上訴後20日內向本院
補提理由書（均須按他造當事人之人數附繕本）「切勿逕送上級
法院」。
                                      書記官  林君縈
中　　華　　民　　國　　111 　年　　4 　　月　　20　　日
附錄：本案論罪科刑法條全文
中華民國刑法第339條
（普通詐欺罪）
意圖為自己或第三人不法之所有，以詐術使人將本人或第三人之
物交付者，處5年以下有期徒刑、拘役或科或併科50萬元以下罰
金。
以前項方法得財產上不法之利益或使第三人得之者，亦同。
前二項之未遂犯罰之。

中華民國刑法第339條之4
犯第339條詐欺罪而有下列情形之一者，處1年以上7年以下有期
徒刑，得併科1百萬元以下罰金：
一、冒用政府機關或公務員名義犯之。
二、三人以上共同犯之。
三、以廣播電視、電子通訊、網際網路或其他媒體等傳播工具，
    對公眾散布而犯之。
前項之未遂犯罰之。
臺灣桃園地方法院刑事判決
                                    110年度審訴字第579號
                                    110年度審易字第648號
公　訴　人　臺灣桃園地方檢察署檢察官 
被　　　告　蔡承憲  
上列被告因詐欺案件，經檢察官提起公訴（108年度偵字第34033
號、110年度偵字第14198號），被告於本院準備程序進行中，就
被訴事實為有罪之陳述，經本院告知簡式審判程序意旨，並聽取
當事人意見後，本院合議庭裁定由受命法官獨任依簡式審判程序
審理，判決如下：
    主  文
蔡承憲以網際網路對公眾散布而犯詐欺取財罪，共肆罪，均累犯
，各處有期徒刑壹年壹月；又犯詐欺取財罪，共肆罪，均累犯，
各處有期徒刑參月，如易科罰金，均以新臺幣壹仟元折算壹日。
不得易科罰金部分，應執行有期徒刑壹年肆月。得易科罰金部分
，應執行有期徒刑拾月，如易科罰金，以新臺幣壹仟元折算壹日
。
未扣案如附表二所示之犯罪所得均沒收，於全部或一部不能沒收
或不宜執行沒收時，追徵其價額。
    事實及理由
一、犯罪事實：
    本案犯罪事實，除將起訴書如附表一「原記載內容」欄所示
    之記載，更正如附表一「更正後內容」欄所示外，其餘均引
    用檢察官起訴書之記載（如附件一、二）。
二、證據名稱：
  ㈠被告蔡承憲於偵訊及本院審理時之自白。
  ㈡告訴人陳柏文、林志勇、鄭達華、蘇義勝、李懿凌、少年黃○
    翔、被害人汪芯羽、證人趙順明、朱建治、郭文魁於警詢及
    偵訊時之證述。
  ㈢內政部警政署反詐騙諮詢專線紀錄表、高雄市政府警察局三
    民第二分局鼎山派出所受理詐騙帳戶通報警示簡便格式表、
    受理刑事案件報案三聯單、受理各類案件紀錄表、金融機構
    聯防機制通報單、交易明細、OK.MART-付款證明、帳戶個資
    檢視資料、帳戶開戶基本資料及交易明細、高雄市政府警察
    局旗山分局杉林分駐所受理詐騙帳戶通報警示簡便格式表、
    通訊軟體對話紀錄暨匯款明細、高雄市政府警察局鳳山分局
    過埤派出所受理詐騙帳戶通報警示簡便格式表、自動櫃員機
    交易明細表、通訊軟體LINE訊息對話紀錄、屏東縣政府警察
    局里港分局新圍派出所受理詐騙帳戶通報警示簡便格式表、
    國泰世華銀行客戶交易明細表、新竹市警察局第三分局青草
    湖派出所受理各類案件紀錄表、受理刑事案件報案三聯單、
    內政部警政署反詐騙案件紀錄表、存簿帳號資料暨交易明細
    、存簿帳號資料暨交易紀錄（臺幣活存明細）、桃園市政府
    警察局龜山分局龜山派出所受理詐騙帳戶通報警示簡便格式
    表、受理各類案件紀錄表、彰化縣政府警察局和美分局中寮
    派出所受理詐騙帳戶通報警示簡便格式表、受理各類案件紀
    錄表、和美分局中寮派出所照片黏貼紀錄表。
三、論罪科刑：
  ㈠核被告所為，係犯刑法第339條第1項之詐欺取財罪（附件一
    部分3 罪、附件二附表編號4部分1罪共4罪），及刑法第339
     條之4 第1 項第3 款之以網際網路對公眾散布而犯詐欺取
    財罪（附件二附表編號1、2、3、5共4罪）。
  ㈡按刑法第339條第1、2項分別規定詐欺取財罪及詐欺得利罪，
    前者之行為客體係指財物，後者則指取得債權、免除債務、
    延期履行債務或提供勞務等財物以外之財產上不法利益（最
    高法院86年度台上字第3534號判決意旨參照）。又線上遊戲
    之遊戲點數，係供人憑以遊玩網路遊戲使用，且玩家可透過
    網路拍賣或交換，具有一定財產價值，是遊戲點數雖非現實
    可見之實體財物，仍應認屬於具有財產價值之利益。另網路
    遊戲虛擬世界之角色、裝備、武器、道具或寶物，係玩家向
    提供遊戲公司申請帳號上網打玩，須耗費一定金錢向遊戲公
    司購買相當之遊戲點數，或在網路遊戲上打玩累積一定時數
    或完成一定任務，始有可能獲得，其性質雖係以電子、磁性
    或其他無法以人之知覺直接認識之方式所製成之紀錄，儲存
    於遊戲伺服器而屬電磁紀錄。惟遊戲帳號之所有人對於網路
    遊戲之角色、裝備、武器、道具或寶物之電磁紀錄仍有支配
    權，可在網路遊戲虛擬世界中處分或移轉，於現實世界中具
    有一定財產價值，且玩家可透過網路拍賣或交換，而與現實
    世界之財物並無不同。故網路遊戲之虛擬角色、裝備或寶物
    等虛擬財物，自均屬刑法詐欺罪所保護之法益，惟該等虛擬
    財物既無人類可以感觸之實體物存在，倘以詐術手段取得，
    應認係取得財產上不法之利益。
  ㈢查被告就附件二起訴書附表編號1部分，係向告訴人陳柏文施
    用詐術，並指示陳柏文購買如附表二編號四所示之GASH點數
    ，足見被告係利用告訴人陳柏文支付購買GASH點數之價款，
    藉此獲取因他人之履行而免除或消滅己身所負應給付之價金
    債務之不法利益，並非取得告訴人陳柏文支付之具體財物。
    而被告又係以網路對公眾散布訊息而詐欺告訴人陳柏文，使
    其代己支付GASH點數之代價，是核被告此部分所為，應係犯
    刑法第339條之4第1項第3款之加重詐欺得利罪。公訴意旨認
    此部分應依以網際網路對公眾散布而犯詐欺取財罪處斷，尚
    有未洽，惟因所涉法條同一，本院無庸變更起訴法條。被告
    如附件二起訴書附表編號1所示犯行，係以一行為同時觸犯
    刑法第339條之4第1項第3款之以網際網路對公眾散布而犯詐
    欺取財罪（附表二編號四匯款新臺幣〈下同〉7,000元、10,00
    0元部分）及刑法第339條之4第1項第3款之以網際網路對公
    眾散布而犯詐欺得利罪（附表二編號四價值300 元之GASH點
    數部分），為想像競合犯，應依刑法第55條規定，從一重之
    以網際網路對公眾散布而犯詐欺取財罪處斷。
  ㈣按成年人教唆、幫助或利用兒童及少年犯罪或與之共同實施
    犯罪或故意對其犯罪者，加重其刑至2分之1，兒童及少年福
    利與權益保障法第112條第1項前段固有明文。但上開規定係
    犯罪構成要件之一部分，若認定被告應依該規定加重其刑者
    ，自須證明被告主觀上對於共犯係兒童或少年此點有所認識
    ，意即須證明被告就其與兒童或少年共同實施犯罪有直接故
    意或間接故意（最高法院107年度台上字第4810號判決意旨
    參照）。黃○翔出生於民國91年6月，其於108年6月14日案發
    時，係12歲以上未滿18歲之少年，而被告蔡承憲為年滿20歲
    之成年人，有各自之年籍在卷可按，首堪認定。然因本案為
    利用通訊軟體LINE詐欺，且無證據顯示被告曾與黃○翔碰面
    ，甚或被告知悉其為未滿18歲之少年乙節，是自難認被告可
    預見黃○翔係未滿18歲之少年，自毋庸依兒童及少年福利與
    權益保障法第112條第1項前段規定加重其刑，併此敘明。
  ㈤被告有如附件起訴書犯罪事實欄一、所載暨上開更正之科刑
    及執行紀錄，有臺灣高等法院被告前案紀錄表在卷可考，其
    受徒刑之執行完畢，5年以內故意再犯本案有期徒刑以上之8
    罪，均為累犯。且其於上開案件執行完畢後5年內，猶仍再
    犯本案，足見其前罪之執行無成效，亦徵其對刑罰反應力之
    薄弱，應依刑法第47條第1項規定，各加重其最低本刑（司
    法院大法官會議釋字第775號解釋意旨參照）。
  ㈥被告所犯上開8罪間，犯意各別，行為互殊，應予分論併罰。
  ㈦爰以行為人之責任為基礎，審酌被告正值青壯，不思循正當
    途逕取得財物，竟為貪圖非法利益，即率爾利用告訴人（被
    害人）對其之信賴而以如附件一、二起訴書所示之方式詐欺
    各該告訴人（被害人），影響一般人對於交易互信之基礎，
    嚴重破壞交易秩序，致各該告訴人（被害人）受有損害，所
    為殊無可取。惟念被告犯後尚能坦承犯行，然其迄未賠償告
    訴人（被害人），兼衡其詐欺之動機、目的、手段、次數、
    期間、被害人數、迄今均未能與告訴人（被害人）達成和解
    暨其素行、詐得財物之價值等一切情狀，分別量處如主文所
    示之刑，並就不得易科罰金部分，定其應執行之刑；另就得
    易科罰金部分，諭知易科罰金之折算標準，暨定其應執行之
    刑併就該執行刑諭知易科罰金之折算標準。
四、沒收部分：被告所詐得如附表二所示之犯罪所得，均未實際
    合法發還被害人，俱應依刑法第38條之1第1項前段、第3項
    規定，均宣告沒收，於全部或一部不能沒收或不宜執行沒收
    時，追徵其價額。
五、應適用之法條：
    刑事訴訟法第273條之1第1項、第299條第1項前段、第310 
    條之2、第454條第2項，刑法第339條第1項、第2項、第339 
    條之4第1項第3款、第55條、第47條第1項、第41條第1項前
    段、第8項、第51條第5款、第38條之1第1項前段、第3項，
    刑法施行法第1條之1第1項。
六、如不服本判決應於收受判決後20日內向本院提出上訴書狀，
    並應敘述具體理由。其未敘述上訴理由者，應於上訴期間屆
    滿後20日內向本院補提理由書（均須按他造當事人之人數附
    繕本）「切勿逕送上級法院」。本案經檢察官劉仲慧到庭執
    行職務。
中　　華　　民　　國　　110 　年　　11　　月　　1 　　日
                    刑事審查庭法　官　呂曾達
以上正本證明與原本無異。
如不服本判決應於收受判決後20日內向本院提出上訴書狀，並應
敘述具體理由。其未敘述上訴理由者，應於上訴期間屆滿後20日
內向本院補提理由書(均須按他造當事人之人數附繕本)「切勿逕
送上級法院」。
                              書記官　楊淨雲
中　　華　　民　　國　 110　　年　　11　　月　　2 　　日
附錄本案論罪科刑依據之法條：
中華民國刑法第339條意圖為自己或第三人不法之所有，以詐術
使人將本人或第三人之物交付者，處5 年以下有期徒刑、拘役或
科或併科50萬元以下罰金。
以前項方法得財產上不法之利益或使第三人得之者，亦同。
前二項之未遂犯罰之。

中華民國刑法第339條之4
犯第339條詐欺罪而有下列情形之一者，處1年以上7年以下有期
徒刑，得併科1百萬元以下罰金：
一、冒用政府機關或公務員名義犯之。
二、三人以上共同犯之。
三、以廣播電視、電子通訊、網際網路或其他媒體等傳播工具，
    對公眾散布而犯之。
前項之未遂犯罰之。

附表一：
臺灣桃園地方檢察署檢察官108年度偵字第34033號起訴書（即附件一）    欄別 原記載內容 更正後內容 備註 犯罪事實一、第1行至第5行 蔡承憲前因竊盜、贓物等案件，經臺灣桃園地方法院以101年聲字第4331號裁判合併定刑3年6月；復因竊盜、贓物等案件，經臺灣桃園地方法院以102年聲字第1565號裁判合併定應執行刑有期徒刑2年6月，而於民國99年12月1日入監執行，104年6 月25日縮短刑期假釋出監，105年11月20日假釋期滿視為執行完畢。 蔡承憲前因①施用毒品案件，經本院以100年度審易字第467號判處有期徒刑6月確定；②竊盜案件，經本院以100年度易字第960號判處有期徒刑5月（共2罪），應執行有期徒刑9月確定；③竊盜案件，經本院以100年度審易字第1855號判處有期徒刑6月確定；④贓物案件，經本院以101年度易字第486號判處有期徒刑5月確定；⑤竊盜案件，經本院以101年度審易字第2185號判處有期徒刑8月確定。上開案件，嗣經本院以102年度聲字第1565號裁定定應執行有期徒刑2年6月確定，於民國104年6月25日縮刑假釋出監併付保護管束，迄至105年10月5日保護管束期滿，假釋未經撤銷，視為執行完畢（於本案構成累犯）。  犯罪事實一、第7行 基於接續詐欺取財之犯意 分別基於詐欺取財之犯意  犯罪事實一、㈠第1行 108年6月9日 108年6月9日19時7分許  犯罪事實一、㈡第7行 21時許 21時34分許  臺灣桃園地方檢察署檢察官110年度偵字第14198號起訴書（即附件二）    欄別 原記載內容 更正後內容 備註 犯罪事實一、第1行至第5行 蔡承憲前因竊盜、贓物等案件，經臺灣桃園地方法院以101年聲字第4331號裁判合併定刑3年6月；復因竊盜、贓物等案件，經臺灣桃園地方法院以102年聲字第1565號裁判合併定應執行刑有期徒刑2年6月，於民國104年6月25日縮短刑期假釋出監，105年11月20日假釋期滿視為執行完畢。 蔡承憲前因①施用毒品案件，經本院以100年度審易字第467號判處有期徒刑6月確定；②竊盜案件，經本院以100年度易字第960號判處有期徒刑5月（共2罪），應執行有期徒刑9月確定；③竊盜案件，經本院以100年度審易字第1855號判處有期徒刑6月確定；④贓物案件，經本院以101年度易字第486號判處有期徒刑5月確定；⑤竊盜案件，經本院以101年度審易字第2185號判處有期徒刑8月確定。上開案件，嗣經本院以102年度聲字第1565號裁定定應執行有期徒刑2年6月確定，於民國104年6月25日縮刑假釋出監併付保護管束，迄至105年10月5日保護管束期滿，假釋未經撤銷，視為執行完畢（於本案構成累犯）。  附表編號1「匯款時間、地點及匯款金額（新臺幣）」欄第5行 晚間10時57分許 晚間10時33分許  附表編號2「匯款時間、地點及匯款金額（新臺幣）」欄第3行 8,000元 9,000元  附表編號2「匯款時間、地點及匯款金額（新臺幣）」欄第4行 000000000000000號帳戶 00000000000000號帳戶  附表編號3「匯款時間、地點及匯款金額（新臺幣）」欄第6行 000000000000000號帳戶 00000000000000號帳戶  附表編號3「匯款時間、地點及匯款金額（新臺幣）」欄第12行 000000000000000號帳戶 00000000000000號帳戶  附表編號4「詐騙時間及手法」欄第1行 9月20 9月21  附表編號4「匯款時間、地點及匯款金額（新臺幣）」欄第5行 000000000000000號帳戶 00000000000000號帳戶  附表編號5「詐騙時間及手法」欄第1行 9月20 9月22  附表編號5「匯款時間、地點及匯款金額（新臺幣）」欄第5行 000000000000000號帳戶 00000000000000號帳戶  

附表二：
未扣案之犯罪所得（未實際合法發還被害人者）   編號 犯罪所得 備註  一 現金新臺幣5,500元（金飾餘款4,230元，及匯款1270元，二者合計5,500 元）。 未實際合法發還被害人李懿凌  二 現金新臺幣14,000元 未實際合法發還被害人王清安  三 現金新臺幣20,500元 未實際合法發還被害人黃○翔  現金新臺幣11,500元   四 現金新臺幣7,000元 未實際合法發還被害人陳柏文  現金新臺幣10,000元   價值新臺幣300元之GASH點數   五 現金新臺幣9,000元 未實際合法發還被害人蘇義勝  六 現金新臺幣9,300元 未實際合法發還被害人林志勇  現金新臺幣2,000元   七 現金新臺幣8,000元 未實際合法發還被害人鄭達華  八 現金新臺幣6,000元 未實際合法發還被害人汪芯羽 

附件一：
臺灣桃園地方檢察署檢察官起訴書
                                    108年度偵字第34033號
    被　　　告　蔡承憲　
上列被告因詐欺等案件，已經偵查終結，認應提起公訴，茲將犯
罪事實及證據並所犯法條分敘如下：
        犯罪事實
一、蔡承憲前因竊盜、贓物等案件，經臺灣桃園地方法院以101
    年聲字第4331號裁判合併定刑3年6月；復因竊盜、贓物等案
    件，經臺灣桃園地方法院以102年聲字第1565號裁判合併定
    應執行刑有期徒刑2年6月，而於民國99年12月1日入監執行
    ，104年6月25日縮短刑期假釋出監，105年11月20日假釋期
    滿視為執行完畢。詎蔡承憲猶不知悔改，意圖為自己不法之
    所有，基於接續詐欺取財之犯意，而為以下犯行：
（一）於民國108年6月9日，以社群軟體Facebook暱稱「陳嘉樺
      」私訊李懿凌，並向李懿凌佯稱欲購買金飾等語，而提供
      行動電話門號0000000000號予李懿凌聯繫，並匯款訂金新
      臺幣（下同）5,000元至李懿凌之金融帳戶內，再於108年
      6月11日，前往位於桃園市○○區○○路0段0000號之如意銀樓
      即李懿凌住所地，取得價值9,230元之金飾。另以通訊軟
      體Line（下稱Line）暱稱「奕」向李懿凌佯稱其係「陳嘉
      樺」，願以價值5,500元之IPHONE7 PLUS二手手機抵償上
      開金飾餘額4,230元，李懿凌僅須再匯款1,270元，即可取
      得該手機，又佯稱其有IPHONE XS二手手機低價出售，可
      於108年6月13日前往上開如意銀樓交貨等語，經李懿凌轉
      知王清安，致李懿凌及王清安均陷於錯誤，李懿凌於108
      年6月11日16時8分許，匯款1,270元至朱建治（所涉詐欺
      罪嫌，業經不起訴處分）所申辦中華郵政股份有限公司新
      竹武昌街郵局帳號00000000000000號帳戶內，王清安則於
      108年6月12日19時23分，匯款1萬4,000元至郭文魁（所涉
      詐欺罪嫌，另為不起訴處分）所申辦中國信託商業銀行股
      份有限公司桃園分行帳號000000000000號帳戶（下稱中國
      信託帳戶）內。
（二）蔡承憲復於108年6月14日12時29分許，以Line暱稱「浩」
      向黃○翔（民國91年6月生，真實姓名及年籍詳卷）佯稱欲
      出售IPHONE二手手機，願到買方住所地交貨，並提供行動
      電話門號0000000000號提供買方聯絡等語，經黃○翔在位
      於彰化縣○○鎮○○路0段000巷00弄00號之住所地上網瀏覽，
      因而陷於錯誤，而依序於108年6月14日18時44分許、108
      年6月15日21時許，在位於彰化縣○○鎮○○○街0號之統一超
      商糖廉門市，分別匯款2萬500元及1萬1,500元，至郭文魁
      所申辦上開中國信託帳戶及李懿凌所申辦中國信託商業銀
      行股份有限公司帳號000-000000000000號帳戶內。嗣因李
      懿凌與王清安及黃○翔均未依約受領前揭貨品而察覺有異
      ，即報警處理，始查悉上情。
二、案經李懿凌與王清安及黃○翔訴由新竹市警察局第三分局報
    告臺灣新竹地方檢察署檢察官陳請臺灣高等檢察署檢察長令
    轉本署偵辦。
　　證據並所犯法條
一、上揭犯罪事實，業據被告蔡承憲於本署偵查中坦承不諱，核
    與告訴人李懿凌與王清安及黃○翔3人指訴情節相符，並有交
    易明細表及通訊對話紀錄在卷可稽，被告犯行洵堪認定。
二、核被告蔡承憲如犯罪事實欄一（一）（二）所為，均係犯刑
    法第339條第1項詐欺取財罪嫌。又被告上開詐欺告訴人李懿
    凌與王清安及黃○翔之3次犯行間，犯意有別，行為互殊，請
    予數罪併罰。另被告前有如犯罪事實欄所載論罪科刑及執行
    情形，有本署刑案資料查註紀錄表附卷可稽，其於有期徒刑
    執行完畢後，5年以內故意再犯本件有期徒刑以上之罪，為
    累犯，請斟酌依刑法第47條第1項之規定及司法院大法官釋
    字第775號解釋意旨加重其刑。末被告之犯罪所得，倘於裁
    判前未能實際合法發還被害人，請依刑法第38條之1前段規
    定，宣告沒收，如於全部或一部不能沒收或不宜執行沒收時
    ，請依同條第3項規定追徵其價額。
三、依刑事訴訟法第251條第1項提起公訴。
    此　致
臺灣桃園地方法院
中　　華　　民　　國　 110　　年　　3 　　月　　16　　日
                              檢　察　官　林佳勳
本件證明與原本無異
中　　華　　民　　國　 110　　年　　4　 　月　　9   　日
                              書  記  官  張家華
所犯法條：
中華民國刑法第339 條
（普通詐欺罪）
意圖為自己或第三人不法之所有，以詐術使人將本人或第三人之
物交付者，處5年以下有期徒刑、拘役或科或併科50萬元以下罰
金。
以前項方法得財產上不法之利益或使第三人得之者，亦同。
前二項之未遂犯罰之。

附件二：
臺灣桃園地方檢察署檢察官起訴書　　　　　　　　　
                                    110年度偵字第14198號
    被　　　告　蔡承憲　
上列被告因詐欺案件，業經偵查終結，認應提起公訴，茲將犯罪
事實及證據並所犯法條分敘如下：
            犯罪事實
一、蔡承憲前因竊盜、贓物等案件，經臺灣桃園地方法院以101
    年聲字第4331號裁判合併定刑3年6月；復因竊盜、贓物等案
    件，經臺灣桃園地方法院以102年聲字第1565號裁判合併定
    應執行刑有期徒刑2年6月，於民國104年6月25日縮短刑期假
    釋出監，105年11月20日假釋期滿視為執行完畢。詎其猶不
    知悔改，意圖為自己不法之所有，分別基於詐欺取財、加重
    詐欺取財之犯意，於附表所示之時間，以如附表所示之詐騙
    手法，利用網際網路刊登如附表所示之虛假商品販賣訊息，
    再以通訊軟體與附表所示之人溝通交易之細節，致如附表所
    示人陷於錯誤，於如附表所示之時間、地點，匯款至如附表
    所示之帳戶，再由不知情之高揚威（另為不起訴處分）將詐
    騙所得之款項轉交蔡承憲，而詐騙取財得手。
二、案經附表所示之人告訴暨新北市政府警察局林口分局報告臺
    灣新北地方檢察署檢察官陳請臺灣高等檢察署檢察長移轉本
    署、臺灣臺東檢察署檢察官簽分後陳請臺灣高等檢察署檢察
    長移轉本署及本署檢察官簽分偵辦。
　　證據並所犯法條
一、上揭犯罪事實，業據被告蔡承憲於偵查中坦承不諱，核與告
    訴人陳柏文、蘇義勝、林志勇、鄭達華、汪芯羽於警詢時之
    指述、證人即同案被告高揚威、趙順民（應為趙順明）於偵
    查中之供述及證人汪偉慈之證述情節相符，復有告訴人陳柏
    文帳戶轉帳紀錄截圖1張、GASH點數購買證明聯1張、中國信
    託銀行000000000000號帳戶之交易明細、告訴人林志勇與「
    Hao Cai」之Messenger 通訊軟體截圖、告訴人鄭達華之匯
    款交易明細表1張、告訴人鄭達華與「豪恩」之LINE對話截
    圖16張、告訴人（應為被害人）汪芯羽匯款交易明細表1 張
    、郵局000-000000000000000號帳戶之歷史交易清單在卷可
    稽，足認被告自白與犯罪事實相符，其犯嫌堪予認定。
二、核被告蔡承憲就附表編號1至3及5所為，係以網際網路對外
    張貼其虛假販賣商品之訊息供不特定大眾閱覽，編號1至3及
    5之告訴人因而受騙，此部分係犯刑法第339條之4第1項第3
    款之加重詐欺取財罪嫌；而就附表編號4所為，係犯刑法第3
    39條第1項之詐欺取財罪嫌。被告所犯上開數罪，犯意各別
    ，行為互殊，請予分論併罰。被告前有如犯罪事實欄所載之
    論罪科刑及執行情形，有本署刑案資料查註紀錄表1份附卷
    可憑，其於徒刑執行完畢5年內，故意再犯本件有期徒刑以
    上之罪，為累犯，請參照司法院大法官解釋釋字第775號解
    釋意旨，審酌依刑法第47條第1項規定加重其刑。末未扣案
    之犯罪所得，爰請依刑法第38條之1第1項前段規定宣告沒收
    ，併依刑法第38條之1第3項規定宣告於全部或一部不能沒收
    或不宜執行沒收時，追徵其價額。
三、依刑事訴訟法第251條第1項提起公訴。
　　此　致
臺灣桃園地方法院
中　　華　　民　　國　  110　　年　　4　　月　30 　 日  
                  檢　察　官  曾柏涵
本件證明與原本無異
中　　華　　民　　國  　110　　年　  5  　月  11  　日  
                  書　記　官  李美靜
所犯法條：
中華民國刑法第216條、第210條及第339條
中華民國刑法第216條（行使偽造變造或登載不實之文書罪）
行使第210條至第215條之文書者，依偽造、變造文書或登載不實
事項或使登載不實事項之規定處斷。
中華民國刑法第210條（偽造變造私文書罪）
偽造、變造私文書，足以生損害於公眾或他人者，處5年以下有
期徒刑。
中華民國刑法第339條（普通詐欺罪）
意圖為自己或第三人不法之所有，以詐術使人將本人或第三人之
物交付者，處5年以下有期徒刑、拘役或科或併科50萬元以下罰
金。以前項方法得財產上不法之利益或使第三人得之者，亦同。
前二項之未遂犯罰之。

附表
編號 告訴人   詐騙時間及手法 匯款時間、地點及匯款金額（新臺幣） 款項流向  1 告訴人陳柏文 蔡承憲於108年2月6日在蝦皮拍賣，以「蔡耀丞」之名義，佯稱欲販賣電腦，致告訴人陳柏文陷於錯誤，因而匯款。 於108年2月6日下午2時57分許在高雄市三民區以網路匯款7,000元至中國信託銀行000000000000號帳戶；再於同日晚間10時57分許，以網路匯款10,000元至同一帳戶；再於108年2月7日下午2時52分許，在OK便利商店高雄工專店，購買價值300元之GASH點數。 不知情之趙順民（應為趙順明；已另為不起訴處分）依高揚威之指示將款項領出後，再轉交高揚威交付蔡承憲。  2 告訴人蘇義勝 蔡承憲於109年9月20日在網路FACEBOOK群組社團內，以「Hao Cai」為暱稱，佯稱欲販賣空拍機，致告訴人蘇義勝陷於錯誤，因而匯款。 於109年9月20日上午8時30分許，在台南市○○區○○路○○00000○○○○0000000000000000000號帳戶。 汪志凱（另行發布通緝中）依高揚威之指示將款項領出後，再轉交高揚威交付蔡承憲。  3 告訴人林志勇 蔡承憲於109年9月20日在網路FACEBOOK群組社團內以「HaoCai」為暱稱，佯稱欲販賣空拍機，致告訴人林志勇陷於錯誤，因而匯款。 ㈠於109年9月20日上午7時32分在臺南市○○區○○0 ○00號仁德休息站7-11 便利商店操作自動櫃員機匯款9,300元至郵局000-000000000000000號帳戶。 ㈡於109年9月20日下午1時12分在桃園市○○區○○路0段00號萊爾富便利商店便利商店操作自動櫃員機匯款2,000元至郵局000-000000000000000號帳戶。 汪志凱（另行發布通緝中）依高揚威之指示將款項領出後，再轉交高揚威交付蔡承憲。  4 告訴人鄭達華 蔡承憲於109年9月20日在網路上以「豪恩」為暱稱，以LINE通訊軟體佯稱欲販賣空拍機，致告訴人鄭達華陷於錯誤，因而匯款。 於108年9月21日下午1時36分許，在高雄市○○區○○路000號全家便利超商操作自動櫃員機匯款8,000元至郵局000-000000000000000 號帳戶。 汪志凱（另行發布通緝中）依高揚威之指示將款項領出後，再轉交高揚威交付蔡承憲。  5 告訴人（應為被害人）汪芯羽 蔡承憲於109年9月20日在旋轉拍賣上以「jaksjjdnns」為帳號，佯稱欲販賣手機，致告訴人汪芯羽陷於錯誤，因而匯款。 於108年9月23日上午11時11分許，在屏東縣○○鄉○○路000○0號萊爾富便利超商操作自動櫃員機匯款6,000元至郵局000-000000000000000號帳戶。 汪志凱（另行發布通緝中）依高揚威之指示將款項領出後，再轉交高揚威交付蔡承憲。